# 建造合同收入确认

提问人：王湘飞 时间：2019-08-09 08:31:36
@chenyiwei 陈老师，您好。我们在审计过程中遇到这样的问题，公司与甲方已签订相关合同，有合同金额（但约定以合同金额最终以政府审计部门审定金额为准）， 2018 年 4 月该项目竣工初验已经监理确认但甲方未确认。
另外，由于某种原因工程结算资料至今监理和甲方没有确认，中介机构做了对此进行访谈和函证甲方均因该原因不予配合和确认，因此该项目至今未收到回款。请教一下，该项目是否可以按企业会计准则-建造合同 “预计合同总收入无法确认”不确认收入？如果确认收入，是否按可回收成本计营业收入即：
借: 营业成本
借: 营业收入
借：应收账款
贷：工程结算
或者在 2018 年 4 月按合理估计数预计合同金额 80%，确认营业收入。待获取甲方和监理确认的工程结算资料后，再当期进行差额调整营业收入和工程结算等。
借：营业成本
借：合同毛利
贷：营业收入
借：应收账款
贷：工程结算
请您指导，多谢！

回答人：chenyiwei
建议参考新准则下可变对价的相关规定处理，根据以往经验合理估计最终政府部门审定价款与合同价款的差异程度，对合同收入金额作出最佳估计。但估计的收入金额不超出 “日后不确定性消除时极可能不会发生重大转回的金额”。除非极特殊的高度不确定性情形，否则不建议按已发生的成本确认等额收入（这不属于在一段时间内履行的履约义务的履约进度不能可靠计量的情形）。

提问人：王湘飞 时间：2019-08-09 18:56:23
陈老师，再请教一下，如果按合理预计确认收入，但因为工程结算未经甲方和监理确认，我们认为不需要 “借：应收账款贷：工程结算” 这笔分录，这样理解对吗

回答人：chenyiwei
可以这样理解。

提问人：王湘飞 时间：2019-08-10 15:08:35
陈老师，如果合同收入存在重大不确定性，是否可以不确认收入和结转营业成本？仅对在工程施工列示项目成本进行减值测试

回答人：chenyiwei
不建议。如果属于在一段时间内履行，则不确认收入和不结转成本是不恰当的。成本应及时结转，收入确认则受制于可变对价估计的限制性规定。